臺灣苗栗地方法院刑事判決　　　　　　　　　　　　　　九十年度易字第七四四號
　　公　訴　人　臺灣苗栗地方法院檢察署檢察官
　　被　　　告　乙○○
右列被告因竊案件，經檢察官提起公訴（九十年度偵字第三一二七號），本院判決
如左：
    主  文
乙○○攜帶兇器竊，處有期徒刑拾月。緩刑肆年，緩刑期內付保護管束。
扣案之十字型起子壹支沒收。
    事  實
一、乙○○意圖為自己不法之所有，於民國九十年六月二十一日上午九時起至同日晚
    上十時許間之某時，在新竹市○○區○○街二十八巷二弄十一號前，持其所有客
    觀上足供兇器使用之十字型起子一支，竊取杜元璋所有而由甲○○持有之牌照號
    碼ＳＷ–二○一三號自用小客車及放置於該車內之手錶一只、保險證一枚，得手
    後，即將該車據為己有，並將該車藏置於苗栗縣公館鄉福星村八鄰二六七之十七
    號前空地，嗣於同年月二十二日凌晨四時許，乙○○前往駕駛上開贓車時，為警
    當場查獲，並扣得十字型起子一支，始悉上情。
二、案經甲○○訴由苗栗縣警察局苗栗分局移送臺灣苗栗地方法院檢察署檢察官偵查
    起訴。
    理  由
一、訊據被告乙○○矢口否認有何竊犯行，辯稱：係丙○○開車載伊至上開汽車停
    放處附近，而叫伊至車上拿取行動電語；又手錶亦係丙○○在新東大橋旁公園交
    予伊等語。惟查，證人即被告所指叫伊至車上拿取行動電語暨交付手錶之丙○○
    於本院審理時結證：伊既未於上開時地請被告至該汽車上拿取行動電語，亦未交
    付手錶予被告等語明確，參以證人丙○○與被告結識多年，復無仇隙乙節．亦據
    被告、證人丙○○供述在卷，則證人丙○○當無設詞誣陷之理，是其證言應屬可
    信；又，證人即查獲本件之員警李嘉傑於偵查中亦結證稱：該贓車電門鎖已遭破
    壞，．．．在伊埋伏前，該車電門鎖並未插起子，伊見被告一直用起子發動電門
    鎖而未發動，查獲時被告即將起子往座椅丟棄，另亦未在車上發現有行動電話等
    語，復有照片八幀附卷及十字型起子一支扣案可證，足徵被告並非欲至車上拿取
    行動電語，且該車係遭人以十字型起子破壞而竊取甚明。又查，告訴人甲○○所
    有之手錶、汽車保險證係連同汽車失竊乙節，業據告訴人於警訊時指訴綦詳，而
    該手錶、汽車保險證復於查獲時在被告身上起出乙節，亦據證人即查獲本件之員
    警劉日龍結證在卷，並有贓物認領保管單附卷可按。綜上所述，堪認被告確於上
    開告訴人所述失竊時地持扣案之十字型起子竊取該汽車無誤。本件事證已臻明確
    ，被告犯行洵堪認定。
二、核被告所為，係犯刑法第三百二十一條第一項第三款之加重竊盜罪。爰審酌被告
    犯罪之動機、目的、手段，犯罪所生之危害，犯後猶飾詞抗辯，尚無悔改之意等
    一切情狀，量處如主文所示之刑，以資警惕。查被告被告前固因犯竊罪，經法
    院判處有期徒刑八月，緩刑三年確定，惟於緩刑期滿，而緩刑之宣告未經撤銷，
    其刑之宣告因而失其效力，而視為未曾受有期徒刑以上刑之宣告，有臺灣高等法
    院被告全國前案紀錄表在卷可按，其經此偵審程序之教訓，當知所警惕而無再犯
    之虞，本院因認對其所宣告之刑，以暫不執行為適當，併予宣告緩刑四年，及緩
    刑期內應付保護管束，以啟自新。又扣案之十字型起子一支，被告固辯稱：非伊
    所有等語，惟該十字型起子係被告所持有而用以啟動汽車乙節，業據證人李嘉傑
    結證在卷，且該汽車內於失竊前並未有該扣案之十字型起子等情，亦據告訴人供
    述明確，是堪認扣案之十字型起子一支係被告所有且持以行竊，應併依刑法第三
    十八條第一項第二款之規定宣告沒收。
據上論斷，應依刑事訴訟法第二百九十九條第一項前段，刑法第三百二十一條第一項
第三款、第七十四條第一款、第九十三條第一項、第三十八條第一項第二款，判決如
主文。
本案經檢察官李殷財到庭執行職務。
中      華      民      國    九十一    年      四      月    二十五    日
                                    臺灣苗栗地方法院刑事第二庭
                                        法  官  林  燦  都
右正本證明與原本無異。
如不服本判決，應於送達後十日內向本院提出上訴狀（須附繕本），上訴於臺灣高等
法院臺中分院。
                                        書記官  陳  建  分
中      華      民      國    九十一    年      四      月    二十五    日
附錄論罪科刑法條
刑法第三百二十一條
犯竊盜罪而有左列情形之一者，處六月以上五年以下有期徒刑：
一  於夜間侵入住宅或有人居住之建築物、船艦，或隱匿其內而犯之者。
二  毀越門扇、牆垣或其他安全設備而犯之者。
三  攜帶兇器而犯之者。
四  結夥三人以上而犯之者。
五  乘火災、水災或其他災害之際而犯之者。
六  在車站或埠頭而犯之者。
前項之未遂罰之。
